臺灣高雄地方法院高雄簡易庭裁定
111年度雄秩字第151號
移送機關    高雄市政府警察局苓雅分局
被移送人    周政宏


上列被移送人違反社會秩序維護法案件，經移送機關於民國111
年9月25日高市警苓分偵字第11173790000號移送書移送審理，本
院裁定如下：
    主  文
被移送人周政宏無正當理由攜帶類似真槍之玩具槍，處罰鍰新臺
幣參仟元。
扣案之彈簧槍（含彈匣）壹把沒入。
    事實理由及證據
一、移送意旨略以：被移送人於民國111年9月7日2時6分許，在
    高雄市○○區○○○路0號（高雄市政府四維行政中心）南側前人
    行道擺放物品，其中有槍枝1把，外型類似真槍，經執勤保
    全員報警處理，警方到場後，被移送人主動交付彈簧槍（含
    彈匣）1把。因認被移送人涉有違反社會秩序維護法第65條
    第3款之規定，爰移請裁處等語。
二、按無正當理由，攜帶類似真槍之玩具槍，而有危害安全之虞
    者，處3日以下拘留或18,000元以下罰鍰。社會秩序維護法
    第65條第3款定有明文。依上揭法條所規範之要件，認定被
    移送人有無違反該行為，首須被移送人有攜帶行為，次審酌
    該攜帶行為是否係無正當理由，再衡量被移送人攜帶行為所
    處時空，因被移送人於該時空有攜帶該類器械，而使該時空
    產生安全上危害；亦即，就被移送人客觀上之攜帶行為，依
    其攜帶行為之目的，考量行為人攜帶當時言詞舉動、時間、
    地點、身分等因素，據以認定其是否已構成該行為。
三、經查，被移送人於前揭時間、地點為警查獲攜帶扣案之彈簧
    槍（含彈匣）1把等情，業據被移送人於警詢時坦承不諱，
    並有扣押筆錄、扣押物品目錄表、扣押物品收據、現場照片
    為憑（本院卷第7至17頁）。又觀諸扣押物品照片（本院卷
    第17頁），該彈簧槍外觀與真槍無異，外觀上令人難辨其真
    偽。被移送人雖辯稱：我在那裡等邁邁，我要對他提出建言
    等語，惟本件遭查獲地點為不特定人得任意出入之公共場所
    ，且查獲時間為深夜時分，被移送人如欲提出市政建言，應
    可於白日上班時間向有關單位陳情，被移送人所辯難認正當
    理由。從而，被移送人無故於深夜時分之公共場所，公然陳
    列該類似真槍之玩具槍，堪予認定有危害社會安全之虞。核
    被移送人所為係屬違反社會秩序維護法第65條第3款規定之
    違序行為，爰審酌被移送人所為影響公共秩序之程度，及行
    為後之態度、行為之動機、目的、手段及過程等一切情狀，
    裁處如主文所示之罰鍰。
四、次按供違反本法行為所用之物，以行為人所有者為限，得沒
    入之，社會秩序維護法第22條第3項前段定有明文。經查，
    扣案之彈簧槍（含彈夾）1把為被移送人所有，且係供其違
    反社會秩序維護法行為所用之物，業據被移送人陳述明確，
    爰依法宣告沒入。
五、依社會秩序維護法第45條第1項、第65條第3款、第22條第3
    項前段，裁定如主文。
中　　華　　民　　國　　111 　年　　10　　月　　18　　日
                  高雄簡易庭   法  官  陳安信
以上正本係照原本作成。
不服本裁定者，得於裁定書送達之翌日起五日內，以書狀敘明理
由，經本庭提起抗告。
中　　華　　民　　國　　111 　年　　10　　月　　19　　日
                               書記官  蔡妮君